最高法院刑事判決                              八十六年度台上字第一七八二號
    上訴人  乙○○
            甲○○
右上訴人等因違反麻醉藥品管理條例等罪案件，不服台灣高等法院中華民國八十五年
十一月二十八日第二審判決（八十五年度上訴字第三二一六號，起訴案號：台灣士林
地方法院檢察署八十四年度偵字第九二三八號），提起上訴，本院判決如左：
    主  文
上訴駁回。
    理  由
一乙○○部分：
按刑事訴訟法第三百七十七條規定，上訴於第三審法院，非以判決違背法令為理由，
不得為之。是提起第三審上訴，應以原判決違背法令為理由，係屬法定要件。如果上
訴理由狀並未依據卷內訴訟資料，具體指摘原判決不適用何種法則或如何適用不當，
或所指摘原判決違法情事，顯與法律規定得為第三審上訴理由之違法情形，不相適合
時，均應認其上訴為違背法律上之程式，予以駁回。本件原判決綜合調查證據之結果
，認上訴人乙○○連續犯有麻醉藥品管理條例第十三條之一第二項第一款非法販賣化
學合成麻醉藥品安非他命，及藥事法第八十三條第一項明知為禁藥而牙保之事實，而
分別論處其罪刑及定執行刑，已詳其所憑之證據及認定之理由。按事實之認定，證
據之取捨及證據證明力之判斷，乃事實審法院之職權，苟無違反經驗法則及論理法則
，自難指為違法。原判決論處乙○○本件罪刑，已詳述其憑據及取捨證據之心證理由
，核與證據法則尚無違背，尤無認定事實不憑證據之違法。上訴意旨，主張其於民國
八十四年二月至五月間均在台中工作，不可能在台北非法販賣安非他命予曾蔚明吸用
，及上訴人果有非法販賣安非他命情事，則何不自行販賣，卻要介紹曾蔚明向甲○○
購買等情，再為事實上之爭執，殊非適法之第三審上訴理由。其上訴違背法律上之程
式，應予駁回。
二甲○○部分：
查第三審上訴書狀，應述上訴之理由，其未述者，得於提起上訴後十日內補提理
由書於原審法院，已逾上述期間，而於第三審法院未判決前仍未提出上訴理由書狀者
，第三審法院應以判決駁回之，刑事訴訟法第三百八十二條第一項、第三百九十五條
後段規定甚明。本件上訴人甲○○因轉讓禁藥（藥事法第八十三條第一項）案件，不
服原審判決，於八十五年十二月二十日提起上訴，並未述理由，迄今逾期已久，於
本院未判決前仍未提出，依上開規定其上訴自非合法，應予駁回。
據上論結，應依刑事訴訟法第三百九十五條，判決如主文。
中      華      民      國    八十六    年      四      月      三      日
                              最高法院刑事第二庭
                                  審判長法官  施  文  仁
                                        法官  陳  炳  煌
                                        法官  張  淳  淙
                                        法官  洪  文  章
                                        法官  林  錦  芳
      右正本證明與原本無異
                                              書  記  官
中      華      民      國    八十六    年      四      月      十      日
